臺灣屏東地方法院刑事判決　　　　　　　 96年度訴字第202號
公　訴　人　臺灣屏東地方法院檢察署檢察官
被　　　告　甲○○
　　　　　　　　　　（另案臺灣屏東監獄竹田分監執行中）
上列被告因違反毒品危害防制條例案件，經檢察官提起公訴（96
年度毒偵字第187 號），茲因被告就被訴事實為有罪之陳述，經
告知簡式審判程序意旨，並聽取公訴人及被告之意見後，本院合
議庭裁定由受命法官獨任依簡式審判程序審理，判決如下：
    主  文
甲○○施用第一級毒品，累犯，處有期徒刑壹年貳月。
    事  實
一、甲○○前因違反毒品危害防制條例案件，經本院91年度屏簡
    字第429 號判處有期徒刑5 月確定，與另案違反毒品危害防
    制條例案件，經本院93年訴字第458 號判處有期徒刑8 月確
    定部分，接續執行，於民國93年5 月14日入監執行，94年6
    月6 日因縮刑期滿出監執行完畢。
二、又其前有多次因施用毒品而經法院裁定施予觀察、勒戒及強
    制戒治之紀錄：
  (一)90年間經本院90年度毒聲字第821 號裁定令入勒戒處所施予
    觀察、勒戒，於90年4 月27日入所執行，90年5 月18日因無
    繼續施用毒品傾向釋放出所而執行完畢。
  (二)91年間又經本院91年度毒聲字第277 號裁定令入勒戒處所施
    予觀察、勒戒，於91年4 月12日入所執行，91年5 月8 日因
    無繼續施用毒品傾向釋放出所執行完畢。
  (三)91年間經本院91年度毒聲字第1473號裁定令入戒治處所施予
    強制戒治，於91年12月10日入所執行，旋因無繼續施用毒品
    傾向，經本院92年度毒聲字第449 號裁定停止戒治，於92年
    5 月5 日出所付保護管束，依指揮書應至92年12月9 日期滿
    ，嗣雖因違反保護管束期間應遵行事項，經本院於92年12月
    8 日以92年度毒聲字第1681號裁定撤銷停止戒治，然至93年
    1 月9 日修正新法施行前，均未經送執行。
三、詎甲○○經前開有期徒刑及觀察、勒戒之執行完畢後，竟不
    知警惕，5 年內復基於施用第一級毒品之犯意，於95年8 月
    7 日晚間8 時許，在其位於屏東市○○路416 號住處內，以
    皮下注射之方式（針筒於查獲前已經丟棄而滅失），施用第
    一級毒品海洛因1 次，嗣於95年8 月10日上午11時50分許，
    在屏東市田寮巷一帶為警查獲，經採尿送驗呈嗎啡，即海洛
    因經人體水解代謝產物陽性反應。
四、案經屏東縣警察局屏東分局報告臺灣屏東地方法院檢察署檢
    察官偵查起訴。
    理  由
一、前揭施用第一級毒品海洛因之犯罪事實，業據被告甲○○於
    本院審理時自承不諱，其前開時地經查獲採尿送臺灣檢驗科
    技股份有限公司以氣相層析質譜儀法（GC／MS）等科學方法
    檢驗結果，亦呈嗎啡，即海洛因經人體水解代謝產物之陽性
    反應，有該公司95年8 月25日，編號KＺ000000000000號濫用
    藥物尿液檢驗報告存卷可憑，乃鑑定機關本於專業知識暨以
    精密儀器測試後所得之結論，自可憑信。被告甲○○自白施
    用海洛因，堪信與事實相符。
二、被告甲○○其前因施用毒品案件，經本院90年度毒聲字第82
    1 號裁定令入勒戒處所施予觀察、勒戒，於90年4 月27日入
    所執行，90年5 月18日因無繼續施用毒品傾向釋放出所而執
    行完畢，旋又因施用毒品，經本院91年度毒聲字第277 號裁
    定令入勒戒處所施予觀察、勒戒，於91年4 月12日入所執行
    ，91年5 月8 日因無繼續施用毒品傾向釋放出所執行完畢，
    至91年間再因施用毒品，經本院91年度毒聲字第1473號裁定
    令入戒治處所施予強制戒治，於91年12月10日入所執行，旋
    因無繼續施用毒品傾向，經本院92年度毒聲字第449 號裁定
    停止戒治，於92年5 月5 日出所付保護管束，依指揮書應至
    92年12月9 日期滿，嗣經本院於92年12月8 日以92年度毒聲
    字第1681號裁定撤銷停止戒治，雖至93年1 月9 日修正新法
    施行前，均未經送繼續執行，有臺灣高等法院被告前案紀錄
    表、臺灣屏東地方法院檢察署刑案資料查註紀錄表、全國施
    用毒品案件紀錄表、受觀察勒戒人毒品及前科紀錄簡列表各
    1 份在卷可按，究無礙其先前已經觀察、勒戒執行完畢，5
    年內再犯本件施用第一級毒品海洛因之事實。是本件被告犯
    罪事證已臻明確，應依法論科。
三、按海洛因為毒品危害防制條例第2 條第2 項第1 款規定之第
    一級毒品，除法律另有規定者外，不得持有、施用。核被告
    甲○○所為，係犯毒品危害防制條例第10條第1 項之施用第
    一級毒品罪。其因施用而持有海洛因之低度行為，應為施用
    之高度行為所吸收，不另論罪。又被告甲○○前因違反毒品
    危害防制條例案件，經本院91年度屏簡字第429 號判處有期
    徒刑5 月確定，與另案違反毒品危害防制條例案件，經本院
    93年訴字第458 號判處有期徒刑8 月確定部分，接續執行，
    於民國93年5 月14日入監執行，94年6 月6 日因縮刑期滿出
    監執行完畢，有臺灣高等法院被告前案紀錄表及臺灣屏東地
    方法院檢察署刑案資料查註紀錄表各1 份在卷可按，其5 年
    之內再因故意犯有期徒刑以上刑之本罪，為累犯，應依法加
    重其刑。
四、爰審酌被告甲○○之年齡、品行、智識能力、犯罪手段、行
    為對法益造成侵害之程度，其為67年12月1 日出生、受有國
    中畢業教育程度、現無職業之人，為本件犯罪時年27歲，有
    警詢年籍等資料在卷可參，正值年華，竟不思進取，前有多
    次因犯罪經法院判刑確定並執行完畢之紀錄，除上開構成施
    用毒品訴追條件及累犯之要件，不再重複評價者外，其前因
    酒後駕車犯公共危險罪，經本院90年度屏交簡字第476 號判
    處拘役55日確定，於91年3 月8 日入監執行，91年5 月28日
    期滿出監執行完畢；嗣前開構成累犯要件刑之執行完畢後，
    又另案因違反毒品危害防制條例案件，經本院95年度訴字第
    654 號判處有期徒刑1 年確定，有臺灣高等法院被告前案紀
    錄表及臺灣屏東地方法院檢察署刑案資料查註紀錄表各1 份
    在卷可按，素行欠佳，茲就其施用毒品之犯罪類型，雖實務
    上有認為僅屬自殘行為，並未涉侵害他人法益者，惟姑不論
    此見與我國現行刑事立法向不加罰於行為人自殘，甚或自殺
    之行為，卻始終明文處罰施用毒品行為，其法定刑猶相當，
    或更甚（如施用第一級毒品罪）於刑法中關於故意「傷害他
    人」規定罪責所表彰之規範體系價值觀念相左，蓋民主法治
    國家之所異於獨裁、集權社會，其國家政策、社會發展，均
    取決於以全體公民個人意志累積形成之群體意志，凡公民不
    分性別、學歷、職業、貧富、愚智，任由鴻儒碩彥至販夫走
    卒，其個人意志之表現就群體意志決定之形成，均屬等值，
    直接影響國家、社會整體之命運，至關重要，則個人基於自
    主、健全意思所表現之公民意志，不分良窳，均應尊重，然
    若有藉不正手段影響他人或自陷個人健全自主意志不能正常
    形成、表現者，不僅直接侵蝕公民群體意志形成之基礎，迫
    令其他自重慎行大眾均須承受建立在該不健全基礎形成之公
    共政策、社會生活品質之結果，對於國家、社會法益及人民
    全體利益，猶已構成危害，是如投票受賄罪所規範者，即在
    禁止公民匯集個人自主意志以形成群體意志之過程受不當影
    響及控制，即為適例。今毒品除可對個人身體健康造成有形
    傷害外，就人之身體及精神形成高度成癮性及依賴性，猶足
    以抑制個人表現其本於心性能力所為自主意志之決定，並進
    而造成群體意志表現遭不當扭曲之危險，直接影響國家、社
    會之發展，侵害至鉅，斷非僅止於個人健康之危害，被告甲
    ○○屢犯施用毒品之罪，迭經徒刑執行完畢，仍不足徹底矯
    治其惡習，不數日即再犯本件施用毒品犯行，顯見其不僅法
    治觀念薄弱，猶已施用毒品成習，積重難返，對於社會秩序
    及其個人身心健康之影響非輕，並考量其犯罪經查獲後，尚
    能坦認犯行，態度尚可等一切情狀，量處如主文所示之刑，
    以資儆懲。
五、未扣案而供被告本件施用海洛因犯罪使用之注射針筒，據被
    告甲○○供稱已於查獲前丟棄而滅失，依現有卷證復不能證
    明其尚存在，爰不另為沒收之諭知。
據上論斷，依刑事訴訟法第273 條之1 第1 項、第299 條第1 項
前段，毒品危害防制條例第10條第1 項，刑法第11條前段、第47
條第1 項，判決如主文。
本案經檢察官鍾仁松到庭執行職務
中　　華　　民　　國　　96　　年　　4 　　月　　30　　日
                  刑事第二庭  　法　官　陳松檀
以上正本證明與原本無異。
如不服本判決應於收受本判決送達後10日內向本院提出上訴書狀
，其未敘述上訴理由者，並得於提起上訴後10日內向本院補提理
由書狀（均須按他造當事人之人數附繕本）「切勿逕送上級法院
」
中　　華　　民　　國　　96　　年　　4 　　月　　30　　日
                              　書記官  林祥玉
附錄本件判決引用之法條：
毒品危害防制條例第10條
施用第一級毒品者，處6 月以上5 年以下有期徒刑。
